臺灣臺中地方法院民事裁定
110年度抗字第294號
抗  告  人  上崴金屬工業有限公司


兼法定代理  
人          許秋華  


相  對  人  中租迪和股份有限公司

法定代理人  陳鳳龍  


上列當事人間因聲請本票准許強制執行事件，抗告人對於民國11
0年10月27日本院所為之110年度司票字第5953號裁定提起抗告，
本院合議庭裁定如下：
    主  文
抗告駁回。
抗告程序費用新臺幣壹仟元由抗告人連帶負擔。
    理  由
一、抗告意旨略以：相對人執有抗告人所共同簽發如附表所示之
    本票1紙（下稱系爭本票），並免除作成拒絕證書，惟系爭
    本票係因抗告人上崴金屬工業有限公司（下稱上崴公司）向
    相對人借款新臺幣（下同）350萬元而產生，但相對人僅實
    撥240萬7764元，尚有100萬元未撥付，且上崴公司每月都有
    給付已撥款之本金加上利息，又借款合約期限為2年，採本
    利平均分攤，目前2年期限尚未屆期，是相對人既未向抗告
    人依約撥付剩餘款項，則系爭本票裁定之程序顯屬有誤，應
    予廢棄，爰依法提起抗告等語。
二、按執票人向本票發票人行使追索權時，得聲請法院裁定後強
    制執行。又二人以上在票據上共同簽名時，應連帶負責。票
    據法第123條、第5條第2項分別定有明文。又本票執票人，
    依票據法第123條規定，聲請法院裁定許可對發票人強制執
    行，係屬非訟事件，此項聲請之裁定及抗告法院之裁定，僅
    依非訟事件程序，以審查強制執行許可與否，並無確定實體
    上法律關係存否之效力，法院僅就本票形式上之要件是否具
    備予以審查，即為已足，至於當事人間實體上之爭執，應循
    訴訟程序以資解決，要非非訟裁定法院所得審酌（最高法院
    56年台抗字第714號、57年台抗字第76號裁定意旨參照）。
三、本院之判斷：
　㈠本件相對人主張其執有抗告人共同簽發之系爭本票，並免除
    作成拒絕證書，且經提示尚有如原裁定主文所示本金及利息
    未獲付款，依票據法第123條規定聲請裁定許可強制執行等
    情，已據相對人提出本票1紙為證（見原審卷第9頁），且經
    核形式要件並無不符。
　㈡至抗告意旨所述兩造間因借貸關係而簽發系爭本票，惟相對
    人未向抗告人依約撥付剩餘款項，且上崴公司每月都有給付
    已撥款之本金加上利息，又系爭借貸契約尚未屆期云云，則
    均屬實體上法律關係爭執，依前開說明，並非本件非訟事件
    程序所得審究，抗告人就此等實體爭執事項，應另於訴訟程
    序解決，不得於本件本票裁定程序為此爭執。
　㈢基上，本院司法事務官依非訟事件程序審查，認系爭本票已
    符合票據法第123條及第5條第2項規定，而為准予強制執行
    之裁定，並無違誤之處，抗告人所提出之上開抗辯，均不可
    採。
四、綜上所述，抗告人提起本件抗告，為無理由，應予駁回。
五、對於非訟事件，依法應由關係人負擔費用者，法院裁定命關
    係人負擔時，應一併確定其數額，非訟事件法第24條第1項
    定有明文，爰依法確定本件抗告程序費用額如主文第2項所
    示。
六、據上論結，本件抗告為無理由，依非訟事件法第46條、第21
    條第2項、第24條第1項，民事訴訟法第495條之1第1項、第4
    49條第1項、第95條、第85條第2項，裁定如主文。
中　　華　　民　　國　　110 　年　　12　　月　　1 　　日
                民事第六庭    審判長法　官　陳學德
　　　　　　　　　
                                    法　官　楊雅婷
　　　　　　　　　　　　　　　　　　
                                    法　官　夏一峯


上正本係照原本作成。
本裁定除以適用法規顯有錯誤為理由，不得再抗告；如提再抗告
，應於收受送達後10日內委任律師為代理人向本院提出再抗告狀
（須附繕本一份），並繳納再抗告裁判費新臺幣1,000元。
中　　華　　民　　國　　110 　年　　12　　月　　1 　　日
                                    書記官　陳建分


本票附表：                                                                                            110年度抗字第294號       編號 發        票        日   票  面  金  額（新臺幣） 到        期        日   利  息  起  算  日 利            率 備考 001 110年5月18日 4,093,000元 110年7月20日 110年7月20日 週年利率16%